臺灣花蓮地方法院普通庭裁定　　　　　　　　　　　 96年度秩抗字第2號
抗　告　人
即被移送人　乙○○
上列抗告人即移送機關因違反社會秩序維護法案件，不服本院花
蓮簡易庭於中華民國96年4月24日所為第一審裁定（96 年度花秩
第20號），提起抗告，本院普通庭為第二審裁定如下：
    主  文
原裁定撤銷。
乙○○不罰。
    理  由
一、聲明意旨略以：被移送人乙○○為花蓮縣瑞穗鄉瑞祥村 655
    巷5 號「阿國資源回收站」負責人，其營業性質為資源回收
    買賣業，於民國96年4月7日17時30分許，明知丙○○所變賣
    之鐵製水溝蓋11塊，係屬來路不明之贓物，卻未能迅速報告
    警察機關處理，仍以新臺幣（下同）6,300 元之價金予以收
    購得利。嗣經警於96年4月8日15時30分，在「阿國資源回收
    站」查獲上開鐵製水溝蓋11塊，始查悉上情。因認被移送人
    違反社會秩序維護法第76條第1項第1款、第2 項之規定云云
    。
二、按犯罪事實應依證據認定之，無證據不得認定其犯罪事實，
    刑事訟訴法第154條第2項定有明文，前開規定依社會秩序法
    第92條規定於違反社會秩序維護法案件亦準用之。
三、訊據被移送人乙○○固不否認於上揭時間、地點向證人丙○
    ○收購鐵製水溝蓋11塊，經核與證人丙○○於警詢及本院審
    理中證述情節相符，並有贓物認領保管單1份、現場照片6幀
    在卷可查，堪信其為真實。惟被移送人堅決否認有何違反上
    開社會秩序維護法規定之行為，辯稱：伊於收購該鐵製水溝
    蓋時，證人丙○○告知該鐵製水溝蓋係公路總局外包廠商多
    製作之備用品，因工程保固期間已過，故外包廠商准許其出
    賣，伊並要求證人丙○○簽立切書後，方予收購，鐵製水溝
    蓋並非所謂來路不明之贓物等語。經查，公路總局之瑞穗一
    號道路上，雖於94年12月14日失竊鐵製水溝蓋10塊，但證人
    即公路總局第四區養護工程處玉里工務段站長甲○○亦無法
    確認扣案物即為失竊物品一情，業據證人甲○○於警詢中證
    述明白，且扣案之鐵製水溝蓋雖印有公路總局標誌且有公物
    公用之字樣，惟其數量為11塊，而與上開失竊之鐵製水溝蓋
    之數量並不符合，故難遽認扣案鐵製水溝蓋為上開失竊之贓
    物。況公路總局新建花蓮縣瑞穗鄉○號道路工程，係由瑞鋒
    營造有限公司（下稱瑞鋒公司）承包施作，其中1K+080至3K
    +900新建工程之「溝蓋製作吊裝工程」，復交由陸昇工程有
    限公司（下稱陸昇公司）承攬施作，因該工程有保固期間，
    陸昇公司遂製作較多之鐵製水溝蓋備用，並借用證人丙○○
    所有之土地堆置，嗣因已逾工程保固期間，陸昇公司乃同意
    證人丙○○出賣多餘之備用鐵製水溝蓋等情，業經證人即陸
    昇公司負責人吳添壽，於臺灣花蓮地方法院檢察署96年度偵
    字第2288號被告丙○○、乙○○贓物案件之偵查中證述明確
    ，且與證人丙○○於本院調查中證述取得鐵製水溝蓋之過程
    相符，並有工程承攬合約書2 份在卷可佐，堪信證人丙○○
    出賣之鐵製水溝蓋11塊為工程備用品，並非來路不明之贓物
    ，故被移送人收購上開鐵製水溝蓋，尚難認其有何違反社會
    秩序維護法第76條第1項第2款、第2 項規定之行為。原審遽
    認被移送人有上開違規之行為而裁處罰鍰新臺幣5 千元及停
    止營業3 日，於法尚有未合，本件抗告人之抗告為有理由，
    自應撤銷原裁定，並另為抗告人不罰之諭知。
四、依社會秩序維護法第58條、第92條，刑事訴訟法第413 條，
    裁定如主文。
中　　華　　民　　國　　96　　年　　7 　　月　　31　　日
　　　　　　      　　　臺灣花蓮地方法院刑事第二庭
                            審判長法  官  李 豫 雙
                                  法  官  沈 培 錚
                                  法　官　俞 秀 美
以上正本證明與原本無異。
本件不得抗告。
                                  書記官
中　　華　　民　　國　　96　　年　　8 　　月　　1 　　日
